臺灣桃園地方法院刑事判決
                                   110年度審易字第1009號
公  訴  人  臺灣桃園地方檢察署檢察官
被      告  何明忠


                    居桃園市○○區○○○路0段000巷000號    0樓

上列被告因竊盜案件，經檢察官提起公訴（110 年度偵字第1160
1 號），被告於本院準備程序進行中，就被訴事實為有罪之陳述
，經本院告知簡式審判程序意旨，並聽取當事人之意見後，裁定
改依簡式審判程序審理，茲判決如下：
    主      文
何明忠犯逾越安全設備侵入住宅竊盜罪，處有期徒刑柒月。
未扣案之犯罪所得新臺幣貳佰元、零錢包壹個、故障手機壹臺、
玉鐲壹只均沒收，於全部或一部不能沒收或不宜執行沒收時，均
追徵其價額。
    事實及理由
一、本件犯罪事實及證據，除證據部分補充「被告何明忠於本院
    準備程序及審理時之自白」外，餘均引用檢察官起訴書之記
    載（詳如附件）。
二、論罪科刑：
　㈠按刑法第321 條第1 項第2 款規定將「門扇」、「牆垣」、
    「其他安全設備」並列，則所謂「門扇」專指門戶而言，應
    屬狹義，即指分隔住宅或建築物內外之間之出入口大門而言
    ，而所謂「其他安全設備」，指門扇牆垣以外，依通常觀念
    足認防盜之一切設備而言。如電網、門鎖、以及窗戶等是（
    司法院〈73〉廳刑一字第603 號函參照）。查被告於桃園市○○
    區○○○街00巷0 號頂樓，並把鐵絲解開後用手扳開鐵蓋，侵
    入告訴人徐錫聖及其家屬之住處內行竊，並依該鐵蓋之功用
    ，亦有防盜功能，係以該鐵蓋為前開說明之「其他安全設備
    」。
　㈡核被告所為，係犯刑法第321 條第1 項第1 款、第2 款之逾
    越安全設備侵入住宅竊盜罪。
  ㈢又被告有附件起訴書犯罪事實欄所示之科刑及執行紀錄，此
    有臺灣高等法院被告前案紀錄表在卷可按，其受有期徒刑執
    行完畢5 年以內，故意再犯本件有期徒刑以上之罪，為累犯
    ，惟審酌釋字第775 號解釋意旨，被告所犯前案施用毒品與
    本案所犯之竊盜犯行，不僅犯罪型態不同，且所侵害之法益
    、對社會之危害程度，亦有相當差別，兩者間顯無延續性或
    關聯性，故本案以不加重其刑為宜。
　㈣爰審酌被告不思以正當手段獲取財物，竟侵入他人住宅內竊
    取他人財物，漠視他人財產法益，危害社會治安，所為誠屬
    可議，惟念其犯後坦認犯行，兼衡其犯罪之動機、目的、手
    段及智識程度、入看守所前以市場擺攤之生活狀況等一切情
    狀，量處如主文所示之刑。
三、沒收：
    本件被告之犯罪所得桃紅色零錢包1 個，業已發還告訴人徐
    錫聖，但玉鐲仍未返還告訴人等情，有本院辦理刑事案件電
    話查詢紀錄表（見本院卷第62-1頁）在卷可稽，桃紅色零錢
    包1個爰不予宣告沒收或追徵。被告雖於本院審理時供稱：
    玉鐲我也有交給警方了等語（見本院卷第118 頁），然被告
    並未提出任何證據為佐，被告空言辯稱已返還玉鐲，並無可
    取。是本件被告未扣案之犯罪所得為200 元、零錢包1 個、
    故障手機1 臺、玉鐲1 只，應依刑法第38條之1 第1 項前段
    、第3 項規定，於全部或一部不能沒收或不宜執行沒收時，
    追徵其價額。
據上論斷，應依刑事訴訟法第273 條之1 第1 項、第299 條第1
項前段、第310 條之2 、第454 條，判決如主文。
本案經檢察官張羽忻提起公訴，檢察官董諭到庭執行職務。
中    華    民    國   111    年    1     月    20    日
                  刑事審查庭  法  官  李佳穎
以上正本證明與原本無異。
如不服本判決應於收受判決後20日內向本院提出上訴書狀，並應
敘述具體理由。其未敘述上訴理由者，應於上訴期間屆滿後20日
內向本院補提理由書(均須按他造當事人之人數附繕本)「切勿逕
送上級法院」。
                              書記官  蔡萱穎
中    華    民    國   111    年    1     月    20    日
附錄本案論罪科刑依據之法條：
犯前條第1 項、第2 項之罪而有下列情形之一者，處6 月以上5
年以下有期徒刑，得併科50萬元以下罰金：
一、侵入住宅或有人居住之建築物、船艦或隱匿其內而犯之。
二、毀越門窗、牆垣或其他安全設備而犯之。
三、攜帶兇器而犯之。
四、結夥三人以上而犯之。
五、乘火災、水災或其他災害之際而犯之。
六、在車站、港埠、航空站或其他供水、陸、空公眾運輸之舟、
    車、航空機內而犯之。
前項之未遂犯罰之。
附件：
臺灣桃園地方檢察署檢察官起訴書
                                    110年度偵字第11601號
　　被　　　告　何明忠　男　47歲（民國00年0月0日生）
　　　　　　　　　　　　住桃園市○鎮區○○路○○0號
　　　　　　　　　　　　國民身分證統一編號：Z000000000號
上列被告因竊盜案件，已經偵查終結，認應提起公訴，茲將犯罪
事實及證據並所犯法條分敘如下：
　　　　犯罪事實
一、何明忠前因施用毒品案件，經臺灣桃園地方法院以105年度
    審訴字第1900號判處有期徒刑9月確定，於民國107年4月5日
    縮短刑期執行完畢，詎其猶不知悔改，基於為自己不法所有
    之竊盜犯意，於109年12月22日17時許，自隔壁空屋頂樓攀
    爬至徐錫聖位於桃園市○○區○○○街00巷0號住宅之頂樓，徒手
    扳開該處住宅頂樓之鐵蓋後，侵入該住宅內(侵入住宅部分
    未據告訴)竊取徐錫聖及其家屬所有皮夾內之現金200元、零
    錢包1只、故障手機1只、桃紅色零錢包（內含玉鐲1只，價
    值新臺幣12,000元）等財物。  
二、案經桃園市政府警察局桃園分局報告偵辦。
　　　　證據並所犯法條
一、證據清單暨待證事實：
編號 證據名稱 待證事實  1 被告何明忠於警詢之自白 證明全部犯罪事實。  2 證人即同案被告許進華於警詢時之證述 被告行竊後，旋在桃園市桃園區壽昌街與壽昌街72巷口與證人許進華會面之事實。  3 證人即被害人徐錫聖於警詢時之證述 佐證被告上開犯罪事實。  4 證人即被害人蔡麗芬於警詢之證述 佐證被告上開犯罪事實。  5 證人即被害人徐同駿於警詢之證述 佐證被告上開犯罪事實。  6 監視器錄影翻拍暨現場照片35張、職務報告1份 被告侵入被人住宅行竊之事實。 
二、核被告所為，係犯刑法第321條第1項第1款、第2款之加重竊
    盜罪嫌；又被告前有如犯罪事實欄所載論罪科刑及執行情形
    ，有本署刑案資料查註紀錄表附卷可稽，其於有期徒刑執行
    完畢後，5年以內故意再犯本件有期徒刑以上之罪，為累犯
    ，請斟酌依刑法第47條第1項之規定及司法院大法官釋字第7
    75號解釋意旨加重其刑。至未扣案之犯罪所得請依刑法第38
    條之1第1項前段、第3項之規定宣告沒收，並於全部或一部
    不能沒收或不宜執行沒收時，追徵其價額。
三、依刑事訴訟法第251條第1項提起公訴。
　　此　致
臺灣桃園地方法院
中　　華　　民　　國　 110　　年　　4 　　月　　30  　日
　　　　　　　　　　　　　　　檢　察　官  張羽忻
本件正本證明與原本無異　　
中    華  　民　  國 　110    年    5     月    18    日
                              書  記  官  謝孟崴       
所犯法條：
中華民國刑法第321條
（加重竊盜罪）
犯竊盜罪而有下列情形之一者，處 6 月以上、5 年以下有期徒
刑，得併科新臺幣 10 萬元以下罰金：
一、侵入住宅或有人居住之建築物、船艦或隱匿其內而犯之者。
二、毀越門扇、牆垣或其他安全設備而犯之者。
三、攜帶兇器而犯之者。
四、結夥三人以上而犯之者。
五、乘火災、水災或其他災害之際而犯之者。
六、在車站、埠頭、航空站或其他供水、陸、空公眾運輸之舟、
    車、航空機內而犯之者。
前項之未遂犯罰之。